---
title: "市场观察"
date: "`r format(Sys.time(), '%Y/%m/%d')`"
output: 
  html_document:
    toc: true # table of content true
    depth: 3  # upto three depths of headings (specified by #, ## and ###)
---

```{r setup, include=FALSE}
library(knitr)
knitr::opts_chunk$set(echo=FALSE)
suppressMessages(source('rpt_data_package.R', encoding = 'UTF-8'))
#lcdb.update()
```


## A、指数估值
### (a1)动态市盈率、市净率
核心指数成分股近18个月的动态市盈率及动态市净率中位数走势如下图所示：

```{r indexValue,warning=FALSE}
suppressMessages(source('rpt_index_valuation.R', encoding = 'UTF-8'))
valuets.v <- valuets[,c("date","indexName","PE_median","PB_median")]
p1 <- ggplot(valuets.v, aes(x=date, y=PE_median,color=indexName)) + geom_line()
p2 <- ggplot(valuets.v, aes(x=date, y=PB_median,color=indexName)) + geom_line()
multiplot(p1, p2, ncol=1)
```

### (a2)动态市盈率、市净率百分位
核心指数近18个月的动态市盈率百分位及动态市净率百分位走势如下图所示：

```{r indexValuePer,warning=FALSE}
valuets.p <- valuets[,c("date","indexName","perPE","perPB")]
valuets.p <- reshape2::melt(valuets.p,id=c("date","indexName"))
ggplot(valuets.p, aes(x=date, y=value,color=indexName))+geom_line()+facet_grid(variable~.)
```

### (a3)指数估值概览
纳入观察的18只指数最新的估值情况如下表，根据市盈率和市净率分位数均值降序排列。
   
```{r indexValuetable,results='asis'}
kable(tablevaluation)
```


### (a4)另类估值
我国10年期国债收益率、金银比价、金油比价，2000年以来的历史百分位如下图所示：
   
```{r sepcialvaluation}
ggplot.ts.line(value.all)
```


**************************************************************************
    
    
**************************************************************************

## B、基差及市场情绪
### (b1)基差走势
三大股指期货合约基差走势如下图，其中当月合约和次月合约年化基差百分比波动较大，仅展示合约基差百分比，当季合约和次季合约展示基差年化百分比：
   
```{r spreadts,warning=FALSE}
source('rpt_IF_spread.R', encoding = 'UTF-8')
tmp <- spreadts[spreadts$stockIDCon %in% c('IC0Y00','IH0Y00','IF0Y00'),]
p1 <- ggplot(tmp, aes(x=date, y=spreadPct,color=ConName))+geom_line()
tmp <- spreadts[spreadts$stockIDCon %in% c('IC0Y01','IH0Y01','IF0Y01'),]
p2 <- ggplot(tmp, aes(x=date, y=spreadPct,color=ConName))+geom_line()
tmp <- spreadts[spreadts$stockIDCon %in% c('IC0Y02','IH0Y02','IF0Y02'),]
p3 <- ggplot(tmp, aes(x=date, y=spreadPctAna,color=ConName))+geom_line()
tmp <- spreadts[spreadts$stockIDCon %in% c('IC0Y03','IH0Y03','IF0Y03'),]
p4 <- ggplot(tmp, aes(x=date, y=spreadPctAna,color=ConName))+geom_line()
multiplot(p1,p2,p3,p4,ncol=1)
```
  
### (b2)基差概况
三大股指期货连续合约基差概况如下表，近月合约临近到期日，年化基差百分比数据波动较大：
    
```{r spreadinfo,results='asis'}
kable(spreadinfo)
```
     
    
### (b3)市场情绪(provided by han.qian)
市场情绪记录今年以来每天自然涨跌停(剔除一字板)、创60日新高新低、多头排列空头排列(均线组合5,30,60,120)的股票数。
     
```{r emotion,warning=FALSE,fig.height=10,fig.width=10}
 multiplot(ggplot.ts.bar(daily_emo_tmp1),ggplot.ts.bar(daily_emo_tmp2),ggplot.ts.bar(daily_emo_tmp3))
```

     
   
**************************************************************************
    
    
**************************************************************************

## C、套利和事件
### (c1)复牌股票套利
近两天复牌股票套利情况如下表：
    
```{r resumeStock,results='asis'}
source('rpt_event_arbitrage.R', encoding = 'UTF-8')
if(is.character(resumeStock)){
  print('No Arbitrage!')
}else{
  kable(resumeStock)
}

```

    
### (c2)定增基金(provided by han.qian)
定增基金数据如下表，明细数据参见钱瀚的模板。
    
```{r privateOffering,results='asis'}
privateOffering <- read.csv("privateOffering.csv", stringsAsFactors=FALSE)
privateOffering[,4] <- round(privateOffering[,4],2)
privateOffering[,5] <- round(privateOffering[,5],2)
privateOffering[,6] <- scales::percent(round(privateOffering[,6],3))
privateOffering[,7] <- scales::percent(round(privateOffering[,7],3))
privateOffering[,8] <- scales::percent(round(privateOffering[,8],3))
kable(privateOffering)
```
   
   
定增基金近期的净值走势如下图：
    
```{r ponav,warning=FALSE}
fundID <- substr(privateOffering[,1],1,6)
endT <- Sys.Date()
begT <- trday.offset(endT,by = months(-3))
pofund <- POFund(fundID,begT,endT)
pofund$pre <- pofund$pre*100
ggplot(pofund, aes(x=date, y=NAV,color=fundName))+geom_line()
```

    
定增基金近期的折溢价率百分比走势如下图：
    
```{r popre,warning=FALSE}
ggplot(pofund, aes(x=date, y=pre,color=fundName))+geom_line()
```


### (c3)定增解禁(provided by han.qian)
近十天定增解禁的股票情况如下表。
```{r unfrozenStock,results='asis'}
kable(unfroz)
```

      

### (c4)中小板业绩预增预测(provided by han.qian)
中小板规定正式财务报告发布的同时需要发布新一期的业绩预报，比如年报中会包含一季报预告的情况。我们假设公司的盈利状况有动量效应，年报预增的公司一季度也会预增，在正式财务报告发布前20个交易日开始埋伏，然后等正式报告发布日卖出。具体研究参见钱瀚前期的研究。需要注意的是这里的收益率仅做展示，仅仅是每日全部入选股票的平均收益率，并没有做成一个事件组合。
    
```{r middlesmall}
multiplot(ggplot.WealthIndex(midsmallsector.rtn),ggplot.ts.bar(midsmallsector.port))
```
    

历年收益统计如下表所示。
    
```{r middlesmalltable,results='asis'}
kable(midsmall.rtntable)
```
  

### (c5)ST摘帽(provided by han.qian)
具体策略可以参见吴先兴的潜伏ST摘帽报告。
    
```{r strenameplot}
ggplots.PerformanceSummary(st_rtn)
```
    

最新持仓如下表所示。
    
```{r strenametable,results='asis'}
kable(st_port)
```

  
  
     
### (c6)主动量化基金
主动量化基金最近一年和最近一个季度的收益率密度图如下所示。
```{r alphafundplot}
ggplot(alphafund.result, aes(value, fill = type, colour = type)) +
   geom_density(alpha = 0.4)
```
     
     
主动量化基金近一年和近一个季度表现最好的20只基金如下表所示。     
    
```{r alphafundtabe,results='asis'}
kable(alphafund.table)
```



**************************************************************************
    
    
**************************************************************************

## D、择时


### (d1)等权指数
从历史来看，A股市场存在小盘股效应，市值小的股票长期整体跑赢大市值的股票，美股市场同样存在类似的现象。而目前大部分指数的编制方案都是类似市值加权，为了抛去市值的影响，下面展示几个等权指数，其中中证500等权和沪深300等权是现有的指数，中证全指等权是自己编制的指数。等权指数可以视为一个更好地业绩比较基准。等权指数走势如下图： 
    
```{r ewMarketplot}
source("rpt_timing.R", encoding = 'UTF-8')
ggplot.ts.line(ewMarketts)
```   
   
等权指数收益率统计见下表：   
   
```{r ewMarkettable,results='asis'}
kable(ewMarketSum)
```      
   


### (d2)大盘均线强弱指数
大盘均线强弱指数在一定程度上可以视为一个反转指标，当大盘均线得分接近8分时，预示市场接近顶部，当大盘均线得分接近0分时，预示市场接近底部。    
大盘均线强弱指数近一年来走势如下图： 
    
```{r indexMAplot}
ggplot.ts.line(indexScorets)
```   
   
申万一级行业的最新得分见下表：   
   
```{r indexMAtable,results='asis'}
kable(indexScoreData)
```      
   

### (d3)LLT及均线择时
LLT本质上是一个改进的单均线择时指标，较原始的均线择时延迟更低。   
择时模型和指数本身的净值走势如下图：

```{r timingplot,warning=FALSE}
ggplot.ts.line(allwealth)
```
   
   
择时模型和指数的收益率统计如下表：
    
```{r timingsum,results='asis'}
kable(allsum)
```

   
择时模型最近10个交易日的信号如下表：

```{r timingsignal,results='asis'}
kable(signal)
```  

  
    
### (d4)网格交易
在经历了三轮股灾，A股逐步回归正常，在过去的一段时间呈现一个震荡的格局，如果未来没有增量信息，很可能维持震荡。结合股指期货的贴水，前期研究了一下网格交易。网格交易的结果如下图：

```{r gridwealth,warning=FALSE}
ggplot.ts.line(gridWealth)
```

    
网格交易的收益统计如下表：
    
```{r gridSum,results='asis'}
kable(gridsum)
```
    


      
**************************************************************************
    
    
**************************************************************************

## E、选股


### (e1)大小市值100
```{r pickstockloaddata,include=FALSE}
source("rpt_pick_stock.R", encoding = 'UTF-8')
```

作为多因子选股的第一部分，有必要从市值因子说起。
下面利用总市值因子，在中证全指的成分股内，选出市值最大和最小的100只股票，这里剔除了ST、新上市、停牌和涨停的股票，等权配置，每月换仓一次，交易成本千分之三。观察历年来大、小市值组净值表现如下图。

```{r supersmallplot,warning=FALSE}
ggplot.WealthIndex(allsmallstockrtn)
```
    

大小市值100的收益统计如下表：
    
```{r supersmalltable,results='asis'}
kable(allsmallstockrtnSum)
```


### (e2)银行股轮动
银行股轮动是参考集思录的热门贴银行股评级而来的，数据的提取和参数的设置和原贴有一定的差别，所以轮动的效果也会不太一样，不过回测的效果还不错，从现在开始跟踪。2013年以来银行股轮动的结果如下图：
    

```{r bankplot,warning=FALSE}
ggplot.WealthIndex(bankrtn)
```
    

银行股轮动的收益统计如下表：
    
```{r banksum,results='asis'}
kable(bankrtnsum)
```
    
  
银行股轮动的最新得分如下表：
    
```{r banknew,results='asis'}
kable(banknew)
```      
    


## F、多因子跟踪
### (f1)近一个月周频因子IC
```{r mf_load_data,include=FALSE}
source("rpt_factor_model.R", encoding = 'UTF-8')
```



全市场因子IC表现如下图所示，根据因子IC均值大于0，胜率大于50%简单区分了一下alpha因子和风险因子。
     
     
```{r,IC_week_all,warning=FALSE}
tmp <- ic_all %>% filter(period=='week',indexID=='EI000985') %>% group_by(date, fname) %>%  arrange(desc(mean),date) %>% ungroup() %>%
  mutate(date = as.character(date))

ggplot(tmp,aes(fname, IC,fill=date)) +
geom_bar(stat = "identity",position = 'dodge') +
facet_wrap(~tag,ncol = 1,scales = "free") +
theme(axis.text.x=element_text(angle = 30))

```
     
     
沪深300因子IC表现如下图所示。
     
```{r,IC_week_hs300,warning=FALSE}
tmp <- ic_all %>% filter(period=='week',indexID=='EI000300') %>% group_by(date, fname) %>%  arrange(desc(mean),date) %>% ungroup() %>%
  mutate(date = as.character(date))

ggplot(tmp,aes(fname, IC,fill=date)) +
geom_bar(stat = "identity",position = 'dodge') +
facet_wrap(~tag,ncol = 1,scales = "free") +
theme(axis.text.x=element_text(angle = 30))
```
     
    
中证500因子IC表现如下图所示。
     
```{r,IC_week_zz500,warning=FALSE}
tmp <- ic_all %>% filter(period=='week',indexID=='EI000905') %>% group_by(date, fname) %>%  arrange(desc(mean),date) %>% ungroup() %>%
  mutate(date = as.character(date))

ggplot(tmp,aes(fname, IC,fill=date)) +
geom_bar(stat = "identity",position = 'dodge') +
facet_wrap(~tag,ncol = 1,scales = "free") +
theme(axis.text.x=element_text(angle = 30))
```     
    
     
因子IC统计如下表所示。
      
```{r,IC_week_summ_table,results='asis'}
kable(IC_summary_table[IC_summary_table$period=='week',-1])
```   


### (f2)近一个月周频因子分组超额收益
全市场，不同时间段，根据因子得分分为10组，得分最高的组**超额**收益率如下图所示，根据累计收益率大于0和区间收益率为正概率大于0.5,简单区分了alpha因子和风险因子。
      
```{r,ngroup_week_all_Q1,warning=FALSE}
tmp <- ngroup_all %>% filter(period=='week',indexID=='EI000985',group=='Q1') %>%  arrange(date,desc(return))%>%
  mutate(date = as.character(date))

ggplot(tmp,aes(fname, return,fill=date)) +
  geom_bar(stat = "identity",position = "dodge") +
  facet_wrap(~tag,ncol = 1,scales = 'free') +
  theme(axis.text.x=element_text(angle = 45))

```
    
    
沪深300内得分最高的组**超额**收益率如下图所示。
    
     
```{r,ngroup_week_all_spread,warning=FALSE}
tmp <- ngroup_all %>% filter(period=='week',indexID=='EI000300',group=='Q1') %>%  arrange(date,desc(return))%>%
  mutate(date = as.character(date))

ggplot(tmp,aes(fname, return,fill=date)) +
  geom_bar(stat = "identity",position = "dodge") +
  facet_wrap(~tag,ncol = 1,scales = 'free') +
  theme(axis.text.x=element_text(angle = 45))
```
     
    
      
中证500内得分最高的组**超额**收益率如下图所示。
     
```{r,ngroup_week_hs300_Q1,warning=FALSE}
tmp <- ngroup_all %>% filter(period=='week',indexID=='EI000300',group=='Q1') %>%  arrange(date,desc(return))%>%
  mutate(date = as.character(date))

ggplot(tmp,aes(fname, return,fill=date)) +
  geom_bar(stat = "identity",position = "dodge") +
  facet_wrap(~tag,ncol = 1,scales = 'free') +
  theme(axis.text.x=element_text(angle = 45))
```
     
   
   
各个样本空间内，因子得分最高的一组和得分最低的一组的**超额**累积收益率统计如下表所示。
       
```{r,ngroup_week_summ_table,results='asis'}
kable(ngroup_all_sum[ngroup_all_sum$period=='week',-1])
```   



### (f3)近一年月频因子IC
全市场因子IC表现如下图所示。
     
     
```{r,IC_month_all,warning=FALSE,fig.height=10,fig.width=10}
tmp <- ic_all %>% filter(period=='month',indexID=='EI000985')  %>%  
  arrange(desc(mean)) %>% mutate(date = as.character(date))

ggplot(tmp,aes(date, IC,fill=date)) +
geom_bar(stat = "identity",show.legend = FALSE) +
facet_wrap(~ tag+fname) +
theme(axis.text.x=element_text(angle = 90))
```
     
     
沪深300因子IC表现如下图所示。
     
```{r,IC_month_hs300,warning=FALSE,fig.height=10,fig.width=10}
tmp <- ic_all %>% filter(period=='month',indexID=='EI000300')  %>%  
  arrange(desc(mean)) %>% mutate(date = as.character(date))

ggplot(tmp,aes(date, IC,fill=date)) +
geom_bar(stat = "identity",show.legend = FALSE) +
facet_wrap(~ tag+fname) +
theme(axis.text.x=element_text(angle = 90))
```
     
    
中证500因子IC表现如下图所示。
     
```{r,IC_month_zz500,warning=FALSE,fig.height=10,fig.width=10}
tmp <- ic_all %>% filter(period=='month',indexID=='EI000905')  %>%  
  arrange(desc(mean)) %>% mutate(date = as.character(date))

ggplot(tmp,aes(date, IC,fill=date)) +
geom_bar(stat = "identity",show.legend = FALSE) +
facet_wrap(~ tag+fname) +
theme(axis.text.x=element_text(angle = 90))
```     
    
     
因子IC统计如下表所示。
      
```{r,IC_month_summ_table,results='asis'}
kable(IC_summary_table[IC_summary_table$period=='month',-1])
```   




### (f4)近一年月频因子分组超额收益
全市场，不同时间段，根据因子得分分为10组，得分最高的组**超额**收益率如下图所示，根据累计收益率大于0和区间收益率为正概率大于0.5,简单区分了alpha因子和风险因子。
      
```{r,ngroup_month_all_Q1,warning=FALSE,fig.height=10,fig.width=10}
tmp <- ngroup_all %>% filter(period=='month',indexID=='EI000985',group=='Q1')  %>%  
   mutate(date = as.character(date))

ggplot(tmp,aes(date, return,fill=date)) +
geom_bar(stat = "identity",show.legend = FALSE) +
facet_wrap(~ tag+fname) +
theme(axis.text.x=element_text(angle = 90))

```
    
    
沪深300内得分最高的组**超额**收益率如下图所示。
    
     
```{r,ngroup_month_all_Q10,warning=FALSE,fig.height=10,fig.width=10}
tmp <- ngroup_all %>% filter(period=='month',indexID=='EI000300',group=='Q1')  %>%  
   mutate(date = as.character(date))

ggplot(tmp,aes(date, return,fill=date)) +
geom_bar(stat = "identity",show.legend = FALSE) +
facet_wrap(~ tag+fname) +
theme(axis.text.x=element_text(angle = 90))
```
     
    
      
中证500内得分最高的组**超额**收益率如下图所示。
     
```{r,ngroup_month_spread,warning=FALSE,fig.height=10,fig.width=10}
tmp <- ngroup_all %>% filter(period=='month',indexID=='EI000905',group=='Q1')  %>%  
   mutate(date = as.character(date))

ggplot(tmp,aes(date, return,fill=date)) +
geom_bar(stat = "identity",show.legend = FALSE) +
facet_wrap(~ tag+fname) +
theme(axis.text.x=element_text(angle = 90))
```
     
   
   
各个样本空间内，因子得分最高的一组和得分最低的一组的**超额**累积收益率统计如下表所示。
       
```{r,ngroup_month_summ_table,results='asis'}
kable(ngroup_all_sum[ngroup_all_sum$period=='month',-1])
```   









```{r,savedata}
save(bond_yield,commodity_price,sizePortData,bankport,st_strat_relist,daily_emo_dat, file = "rptData.RData")
```


**************************************************************************
    
    
**************************************************************************

