---
title: "市场观察"
date: "`r format(Sys.time(), '%Y/%m/%d')`"
output: 
  html_document:
    toc: true # table of content true
    depth: 3  # upto three depths of headings (specified by #, ## and ###)
---

```{r setup, include=FALSE}
library(knitr)
knitr::opts_chunk$set(echo=FALSE)
suppressMessages(source('rpt_data_package.R', encoding = 'UTF-8'))
```


## A、指数估值
### (a1)动态市盈率、市净率
核心指数成分股近18个月的动态市盈率及动态市净率中位数走势如下图所示：

```{r indexValue,warning=FALSE}
suppressMessages(source('rpt_index_valuation.R', encoding = 'UTF-8'))
valuets.v <- valuets[,c("date","indexName","PE_median","PB_median")]
p1 <- ggplot(valuets.v, aes(x=date, y=PE_median,color=indexName)) + geom_line()
p2 <- ggplot(valuets.v, aes(x=date, y=PB_median,color=indexName)) + geom_line()
multiplot(p1, p2, ncol=1)
```

### (a2)动态市盈率、市净率百分位
核心指数近18个月的动态市盈率百分位及动态市净率百分位走势如下图所示：

```{r indexValuePer,warning=FALSE}
valuets.p <- valuets[,c("date","indexName","perPE","perPB")]
valuets.p <- reshape2::melt(valuets.p,id=c("date","indexName"))
ggplot(valuets.p, aes(x=date, y=value,color=indexName))+geom_line()+facet_grid(variable~.)
```

### (a3)指数估值概览
纳入观察的指数最新的估值情况如下表，根据市盈率和市净率分位数均值降序排列。
   
```{r indexValuetable,results='asis'}
kable(tablevaluation)
```


### (a4)另类估值
我国10年期国债收益率、金银比价、金油比价，2000年以来的历史百分位如下图所示：
   
```{r sepcialvaluation}
ggplot.ts.line(value.all)
```


**************************************************************************
    
    
**************************************************************************

## B、基差及市场情绪
### (b1)基差走势
三大股指期货合约基差走势如下图，其中当月合约和次月合约年化基差百分比波动较大，仅展示合约基差百分比，当季合约和次季合约展示基差年化百分比：
   
```{r spreadts,warning=FALSE}
source('rpt_IF_spread.R', encoding = 'UTF-8')
tmp <- spreadts[spreadts$stockIDCon %in% c('IC0Y00','IH0Y00','IF0Y00'),]
p1 <- ggplot(tmp, aes(x=date, y=spreadPct,color=ConName))+geom_line()
tmp <- spreadts[spreadts$stockIDCon %in% c('IC0Y01','IH0Y01','IF0Y01'),]
p2 <- ggplot(tmp, aes(x=date, y=spreadPct,color=ConName))+geom_line()
tmp <- spreadts[spreadts$stockIDCon %in% c('IC0Y02','IH0Y02','IF0Y02'),]
p3 <- ggplot(tmp, aes(x=date, y=spreadPctAna,color=ConName))+geom_line()
tmp <- spreadts[spreadts$stockIDCon %in% c('IC0Y03','IH0Y03','IF0Y03'),]
p4 <- ggplot(tmp, aes(x=date, y=spreadPctAna,color=ConName))+geom_line()
multiplot(p1,p2,p3,p4,ncol=1)
```
  
### (b2)基差概况
三大股指期货连续合约基差概况如下表，近月合约临近到期日，年化基差百分比数据波动较大：
    
```{r spreadinfo,results='asis'}
kable(spreadinfo)
```
     
   
### (b3)市场情绪(provided by han.qian)
市场情绪记录近60天每天自然涨跌停(剔除一字板)、创60日新高新低、多头排列空头排列(均线组合5,30,60,120)的股票数。
     
```{r emotion,warning=FALSE,fig.height=10,fig.width=10}
 multiplot(ggplot.ts.bar(daily_emo_tmp1),ggplot.ts.bar(daily_emo_tmp2),ggplot.ts.bar(daily_emo_tmp3))
```
    

**************************************************************************
    
    
**************************************************************************

## C、套利和事件
```{r cpartsetup,include=FALSE}
source('rpt_event_arbitrage.R', encoding = 'UTF-8')
```
   
   
### (c1)复牌股票套利
近两天复牌股票套利情况如下表：


```{r resumeStock,results='asis'}
if(is.character(resumeStock)){
  print('No Arbitrage!')
}else{
  kable(resumeStock)
}

```

    


### (c2)解禁
解禁分成两个部分，定增解禁和IPO解禁，涨跌幅记录是过去十个交易日的股票涨跌幅和对应行业指数涨跌幅。伴随着去年下半年IPO逐步正常化，今后IPO解禁给市场造成的抛压会持续存在，所以纳入观察。近期定增解禁的股票情况如下表。
```{r unfrozenStock,results='asis'}
kable(unfroz_p1)
```
   
    
近期IPO解禁的股票情况如下表。
```{r unfrozenStock2,results='asis'}
kable(unfroz_p2)
```

      

### (c3)中小板业绩预增预测(provided by han.qian)
中小板规定正式财务报告发布的同时需要发布新一期的业绩预报，比如年报中会包含一季报预告的情况。我们假设公司的盈利状况有动量效应，年报预增的公司一季度也会预增，在正式财务报告发布前20个交易日开始埋伏，然后等正式报告发布日卖出。具体研究参见钱瀚前期的研究。需要注意的是这里的收益率仅做展示，仅仅是每日全部入选股票的平均收益率，并没有做成一个事件组合。
    
```{r middlesmall}
multiplot(ggplot.WealthIndex(midsmallsector.rtn),ggplot.ts.bar(midsmallsector.port))
```
    

历年收益统计如下表所示。
    
```{r middlesmalltable,results='asis'}
kable(midsmall.rtntable)
```
     

### (c4)ST摘帽(provided by han.qian)
具体策略可以参见吴先兴的潜伏ST摘帽报告。
    
```{r strenameplot}
ggplots.PerformanceSummary(st_rtn)
```
    

最新持仓如下表所示。
    
```{r strenametable,results='asis'}
kable(st_port)
```



### (c5)主动量化及指数增强
主动量化基金最近一年和最近一个季度的收益率密度图如下所示。
```{r alphafundplot}
ggplot(alphafund.result, aes(value, fill = type, colour = type)) +
   geom_density(alpha = 0.4)
```
     
     
主动量化基金近一年和近一个季度表现最好的20只基金如下表所示。     
    
```{r alphafundtabe,results='asis'}
kable(alphafund.table)
```
     
    
指数增强基金表现如下所示。

```{r enhancefundtabe,results='asis'}
kable(enhance.table.reshape)
```     
      
**************************************************************************
    
    
**************************************************************************

## D、择时


### (d1)等权指数
从历史来看，A股市场存在小盘股效应，市值小的股票长期整体跑赢大市值的股票，美股市场同样存在类似的现象。而目前大部分指数的编制方案都是类似市值加权，为了抛去市值的影响，下面展示几个等权指数，其中中证500等权和沪深300等权是现有的指数，中证全指等权是自己编制的指数。等权指数可以视为一个更好地业绩比较基准。等权指数走势如下图： 
    
```{r ewMarketplot}
source("rpt_timing.R", encoding = 'UTF-8')
ggplot.ts.line(ewMarketts)
```   
   
等权指数收益率统计见下表：   
   
```{r ewMarkettable,results='asis'}
kable(ewMarketSum)
```      
   


### (d2)大盘均线强弱指数
大盘均线强弱指数在一定程度上可以视为一个反转指标，当大盘均线得分接近8分时，预示市场接近顶部，当大盘均线得分接近0分时，预示市场接近底部。    
大盘均线强弱指数近一年来走势如下图： 
    
```{r indexMAplot}
ggplot.ts.line(indexScorets)
```   
   
申万一级行业的最新得分见下表：   
   
```{r indexMAtable,results='asis'}
kable(indexScoreData)
```      
   

### (d3)LLT及均线择时
LLT本质上是一个改进的单均线择时指标，较原始的均线择时延迟更低。   
择时模型和指数本身的净值走势如下图：

```{r timingplot,warning=FALSE}
ggplot.ts.line(allwealth)
```
   
   
择时模型和指数的收益率统计如下表：
    
```{r timingsum,results='asis'}
kable(allsum)
```

   
择时模型最近10个交易日的信号如下表：

```{r timingsignal,results='asis'}
kable(signal)
```  

  
    
### (d4)网格交易
在经历了三轮股灾，A股逐步回归正常，在过去的一段时间呈现一个震荡的格局，如果未来没有增量信息，很可能维持震荡。结合股指期货的贴水，前期研究了一下网格交易。网格交易的结果如下图：

```{r gridwealth,warning=FALSE}
ggplot.ts.line(gridWealth)
```

    
网格交易的收益统计如下表：
    
```{r gridSum,results='asis'}
kable(gridsum)
```
    


      
**************************************************************************
    
    
**************************************************************************

## E、选股


### (e1)大小市值100
```{r pickstockloaddata,include=FALSE}
source("rpt_pick_stock.R", encoding = 'UTF-8')
```

作为多因子选股的第一部分，有必要从市值因子说起。
下面利用总市值因子，在中证全指的成分股内，选出市值最大和最小的100只股票，这里剔除了ST、新上市、停牌和涨停的股票，等权配置，每月换仓一次，交易成本千分之三。观察历年来大、小市值组净值表现如下图。

```{r supersmallplot,warning=FALSE}
ggplot.WealthIndex(allsmallstockrtn)
```
    

大小市值100的收益统计如下表：
    
```{r supersmalltable,results='asis'}
kable(allsmallstockrtnSum)
```



### (e2)银行股轮动
银行股轮动是参考集思录的热门贴银行股评级而来的，数据的提取和参数的设置和原贴有一定的差别，所以轮动的效果也会不太一样，不过回测的效果还不错，从现在开始跟踪。2013年以来银行股轮动的结果如下图：
    

```{r bankplot,warning=FALSE}
ggplot.WealthIndex(bankrtn)
```
    

银行股轮动的收益统计如下表：
    
```{r banksum,results='asis'}
kable(bankrtnsum)
```
    
  
银行股轮动的最新得分如下表：
    
```{r banknew,results='asis'}
kable(banknew)
```      
    

```{r,savedata}
save(bond_yield,commodity_price,sizePortData,bankport,st_strat_relist,daily_emo_dat, file = "rptData.RData")
```


**************************************************************************
    
    
**************************************************************************

