---
title: "市场观察"
date: '2016/06/15'
output: html_document
---

```{r setup, include=FALSE}
library(knitr)
knitr::opts_chunk$set(echo=FALSE)
source('ReportRun.R', encoding = 'UTF-8')
```


## 一、指数估值
### (一)指数动态市盈率
核心指数成分股的动态市盈率中位数走势如下图所示：

```{r indexValue,warning=FALSE}
plotvalue <- indexValue$plotvalue
ggplot.ts.line(plotvalue,main='指数历史估值(PE_median)')
```

### (二)指数动态市盈率百分位
核心指数上述数据的百分位走势如下图所示：

```{r indexValuePer,warning=FALSE}
plotvalue <- indexValue$plotpercent
ggplot.ts.line(plotvalue,main='指数历史估值百分位(PE_median)')
```

### (三)指数估值概览
纳入观察的18只指数最新的估值情况如下表：
   
```{r indexValuetable,results='asis'}
kable(tablevaluation)
```


**************************************************************************
    
    
**************************************************************************

## 二、基差
### (一)基差走势
三大股指期货隔季合约基差走势如下图：
   
```{r spreadts,warning=FALSE}
ggplot.ts.line(IFSpread$ts,main='股指期货基差百分比')
```
  
### (二)基差概况
三大股指期货连续合约基差概况如下表：
    
```{r spreadinfo,results='asis'}
kable(IFSpread$info)
```


**************************************************************************
    
    
**************************************************************************

## 三、套利
### (一)复牌股票套利
近两天复牌股票套利情况如下表：
    
```{r resumeStock,results='asis'}
if(is.character(resumeStock)){
  print('无复牌股票套利')
}else{
  kable(resumeStock)
}

```


**************************************************************************
    
    
**************************************************************************

## 四、择时
   
**任何指标都不能单一而绝对的发出买入卖出信号**，一个相对合理的择时模型应该是**基本面**和**技术面**的结合。以下关于技术分析的探索，还须和上面基于指数估值的探索相结合，至于如何结合，还需要进一步的研究。
   
### (一)大盘均线强弱指数
大盘均线强弱指数在一定程度上可以视为一个反转指标，当大盘均线得分接近8分时，预示市场接近顶部，当大盘均线得分接近0分时，预示市场接近底部。    
其原理是根据申万28个一级行业走势与其8均线(8,13,21,34,55,89,144,233)组合构造而来，譬如申万电子EI801080收盘价在8根均线之上，记为8分，在7根均线之上记为7分，以此类推，最后求28个一级行业的平均得分。   
大盘均线强弱指数近一年来走势如下图： 
    
```{r indexMAplot}
ggplot.ts.line(indexScore$ts)
```   
   
申万一级行业的最新得分及上周得分见下表：   
   
```{r indexMAtable,results='asis'}
kable(indexScore$data)
```      
   

### (二)LLT及均线择时
LLT是参考广发的一个择时模型，跟踪了一段时间，表现还不错，所以自己重现了一下。创业板的择时直接用30天均线。择时模型的信号都依赖于收盘价，所以当日收盘后发出买入信号，次日开盘才能买入，单次交易成本千一。   
择时模型和指数本身的净值走势如下图：
```{r timingplot,warning=FALSE}
ggplot.ts.line(allwealth)
```
   
   
择时模型和指数的收益率统计如下表：
    
```{r timingsum,results='asis'}
kable(allsum)
```

   
择时模型最近10个交易日的信号如下表：

```{r timingsignal,results='asis'}
kable(signal)
```  
   
**************************************************************************
    
    
**************************************************************************



